臺灣新北地方法院刑事判決
111年度金訴字第1376號
公  訴  人  臺灣新北地方檢察署檢察官
被      告  駱煒仁



            張楡賢



上列被告因違反洗錢防制法等案件，經檢察官提起公訴（111年
度偵字第18108號），本院判決如下：
    主  文
本件公訴不受理。
    理  由
一、公訴意旨略以：被告駱煒仁、張楡賢於民國110年11月29日
    前之某日時許，均基於參與犯罪組織之犯意，加入由真實姓
    名年籍不詳、綽號「張律師」、「湯米」、「張強炎」、「
    辛普森」及其他真實姓名年籍不詳之人之三人以上所組成、
    以實施詐術為手段，具有持續性、牟利性之有結構性詐欺集
    團，並在該集團內從事「車手」（向被害民眾收取財物，再
    交給收水之集團成員）工作，並約定可獲報酬為每日收取贓
    款總額之3%之報酬。嗣被告駱煒仁、張楡賢於參與上開犯罪
    組織期間，即與上揭犯罪組織即詐欺集團之成員，共同意圖
    為自己不法之所有，基於三人以上共同冒用公務員名義詐欺
    取財、行使偽造公文書，以及掩飾、隱匿特定犯罪所得去向
    之洗錢犯意聯絡，先由該集團內真實姓名年籍不詳之成員，於
    110年11月29日12時許，致電予告訴人許家瑜，佯裝為中華
    電信人員，誆稱其積欠電話費云云，嗣將電話轉給佯裝為書
    記官、檢察官之人，佯稱其涉及洗錢犯罪，需將款項交出云
    云，致告訴人誤信為真而陷於錯誤，遂與假冒檢察官之詐騙
    集團成員約定於110年12月1日10時30分，在新北市板橋區僑
    中一街102巷7弄內，交付款項新臺幣（下同）50萬元，被告
    駱煒仁、張楡賢遂依該詐騙集團姓名年籍不詳之成年人指示
    由被告張楡賢出面租賃並駕駛RCF-6587號租賃小客車搭載被
    告駱煒仁至新北市板橋區僑中一街102巷7弄內向告訴人收受
    50萬元。嗣被告駱煒仁、張楡賢再依本案詐欺集團成員之指
    示，驅車前往桃園市南崁區仁愛路1段與南山路1段路口，將
    前開贓款交付在該路口天橋上暱稱為「辛普森」之男子，致
    該遭騙之款項去向不明，而無從追查，因認被告2人均係犯組
    織犯罪防制條例第3條第1項後段參與犯罪組織、刑法第339
    條之4第1項第1款、第2款三人以上共同冒用公務員名義詐欺
    取財及洗錢防制法第14條第1項之一般洗錢等罪嫌。
二、按同一案件繫屬於有管轄權之數法院者，由繫屬在先之法院
    審判之，刑事訴訟法第8條前段定有明文。又依第8條之規定
    不得為審判者，應諭知不受理之判決，並得不經言詞辯論為
    之，同法第303條第7款、第307條亦分別定有明文。
三、經查：　　
  ㈠被告2人分別於110年11月底某日起，各自基於參與犯罪組織
    之犯意，加入真實姓名年籍不詳、通訊軟體Telegram暱稱「
    張強炎」、「娃娃兵」、「湯米」等成年人共同組成之3人
    以上，以實施詐術為手段，具有持續性、牟利性之有結構性
    詐欺集團組織，由被告2人與詐欺集團成員共同意圖為自己
    不法之所有，基於三人以上共同冒用公務員名義詐欺取財及
    洗錢之犯意聯絡，先由該詐欺集團之不詳成員，於110年11
    月29日12時至12月1日9時23分許，陸續撥打電話予告訴人許
    家瑜，佯稱為中華電信人員、書記官及檢察官，向其謊稱積
    欠電話費且帳戶涉及洗錢，要求其提領50萬元監管云云，致
    告訴人陷於錯誤，依該詐欺集團不詳成員之指示，於12月1
    日10時許，自其所有之中華郵政帳號000-00000000000000號
    帳戶內提領40萬元，再自行補足10萬元，將前開現金裝入白
    色塑膠袋等待交款。而被告2人則於同日依該詐欺集團不詳
    成員指示，由被告張楡賢駕駛車輛搭載被告駱煒仁，至告訴
    人住處，與其碰面，由被告駱煒仁出面向告訴人收取50萬元
    款項，得手後，隨即搭乘被告張楡賢駕駛之汽車前往桃園某
    處，將上開款項交予不詳之詐欺集團成員之犯罪事實，業經
    臺灣橋頭地方檢察署檢察官於民國111年6月17日以111年度
    偵字第311號、第823號、第8819號提起公訴，並於111年7月
    25日繫屬於臺灣橋頭地方法院（尚在審理中，下稱前案），
    此情有起訴書、臺灣高等法院被告前案紀錄表各1份在卷可
    按。
  ㈡前案起訴書所載被告2人被訴犯罪事實，關於告訴人遭詐騙之
    時間、方式、詐騙金額，及被告2人收取詐欺款項後交付其
    他詐欺集團成員等情（即前案起訴書犯罪事實一㈡所示犯行
    部分），均與本案起訴書所述一致，足認被告2人本案犯罪
    事實與前案相同，為同一案件。而臺灣新北地方檢察署檢察
    官復以首揭公訴意旨提起本件公訴，並於111年8月2日繫屬
    於本院，有該署111年8月2日新北檢增書111偵18108字第111
    9081797號函暨其上所蓋本院收狀戳章在卷可稽，是本院乃
    繫屬在後之法院，依前開規定，不得加以審判，檢察官就同
    一案件，向本院提起公訴，於法即有未合，爰不經言詞辯論
    ，逕為諭知不受理之判決。
據上論斷，應依刑事訴訟法第303條第7款、第307條，判決如主
文。
本案經檢察官丁維志提起公訴。　　　　
中　　華　　民　　國　　111 　年　　9 　　月　　5 　　日
                  刑事第十四庭  審判長法　官　王榆富
                                      
　　　　　　　　　　　　　　　　      法　官  鄭琬薇　
                                
　　　　　　　　　　　　　　　　      法　官　梁家贏
上列正本證明與原本無異。
如不服本判決，應於判決送達後20日內敘明上訴理由，向本院提
出上訴狀 (應附繕本) ，上訴於臺灣高等法院。其未敘述上訴理
由者，應於上訴期間屆滿後20日內向本院補提理由書「切勿逕送
上級法院」。
                                      書記官  巫茂榮
中　　華　　民　　國　　111 　年　　9 　　月　　8 　　日